

¡Saludos! Me llamo **Gabriel Barbera**, soy **diseñador gráfico y web**, apasionado por el diseño y la fotografía. Amo el diseño limpio y funcional, que refleje la identidad de mis clientes y sus productos, haciéndolos resaltar de la competencia.

Me especializo en diseño web, trabajando en los estándares actuales de diseño en HTML5, CSS3, Wordpress para sistemas de manejo de contenidos y Prestashop para tiendas online. Mis diseños son responsive y optimizados para SEO (Optimización para buscadores)

Otra de mis pasiones es la **Imagen Institucional**. También poseo conocimientos de diseño industrial especializado en productos y facilidad para los idiomas. Soy creativo. Responsable. Abierto a aprender siempre algo nuevo. Con buenas relaciones interpersonales y facilidad para trabajar en equipo.

Mi misión es continuar creciendo profesionalmente como diseñador, explotando mis habilidades y explorando constantemente las nuevas tendencias en diseño gráfico y web.

Siéntase libre de contactarme con preguntas que pueda tener acerca de mi, mi trabajo o sobre mi disponibilidad para su próximo proyecto.

INFORMACIÓN PERSONAL

Nombre BARBERA LEOPOLDO GABRIEL

Provincia | Capital Federal - Buenos Aires

Nacionalidad | Argentino

Fecha de | 5 de Noviembre de 1984

nacimiento

Teléfono +54 (11) 61054347

E-mail gabrielbarbera@gmail.com
Portfolio www.gabrielbarbera.com.ar

EXPERIENCIA LABORAL

Año 2004 - 2005

Empresa | Superguia.net

Rubro Guía interactiva para buscar todo tipo de productos y servicios de Mendoza

Referencia Juan Carlos Vazquez - jcvr@ciudad.com.ar

Trabajo Diseño de micro sitios web en flash

Año 2005 - Presente

Empresa | Gabriel Barbera - Diseño Gráfico y Web

Trabajo Diseño Freelance

Año 2008 - 2016

Empresa Poder Judicial de la Provincia de Mendoza

Trabajo Auxiliar Administrativo

Año 2014 - 2016

Empresa Estudio Pronet S.A.

Trabajo | Diseño Web

Año 2014 - 2016

Empresa Posicionamiento Eficaz

Trabajo Diseño Web y Posicionamiento SEO

Año 2015 - Presente Empresa Diseño Web Eficaz

Trabajo Director de Diseño Web

FORMACIÓN

Año | Secundaria

Instituto 1998 - 2002

Titulo Liceo Militar General Espejo

Bachiller

Año Universitaria

Instituto 2003 – 2008 - Incompleto
Carrera Universidad Nacional de Cuyo

Diseño Industrial especializado en Productos

Año

Instituto 2008 – 2016 (Tesis en curso)
Carrera Universidad del Aconcagua
Licenciatura en Diseño Grafico



CONGRESOS y CAPACITACIONES

Año | 2003

Tipo Ciclo de talleres y conferencias (42hs)

Nombre | Semana del diseñador

Entidad | Facultad de Artes y Diseño - Universidad Nacional de Cuyo

Año | 2003

Tipo Ciclo de talleres y conferencias (8hs)

Nombre | Seminario de Packaging

Entidad | Facultad de Artes y Diseño - Universidad Nacional de Cuyo

Año 2004

Tipo | Encuentro latinoamericano de diseño (23hs)

Nombre | 3° ELADDI

Entidad | Facultad de Artes y Diseño - Universidad Nacional de Cuyo

Año | 2006

Tipo Ciclo de talleres y conferencias (27hs)

Nombre UVD "Semana del Diseño"

Entidad | Facultad de Artes y Diseño - Universidad Nacional de Cuyo

Año | 2011

Tipo | Jornada de investigación

Nombre 9 nas Jornadas Anuales de Investigación de la Universidad del Aconcagua

Entidad Universidad del Aconcagua

Año 2013 **Tipo** Curso

Nombre Curso de Diseño y Desarrollo Web - HTML5 / CSS3 / PHP / SMC

Entidad Bisiesto Design

IDIOMAS Español - Nativo

Ingles - Avanzado Italiano - Medio Frances - Basico

SOFTWARE | Photoshop

Illustrator InDesign Dreamweaver

Flash Corel

Rhinoceros 3D Sketch Up Microsoft Office Sublime Text

CONOCIMIENTOS y HABILIDADES Diseño y desarrollo Web

HTML5 / CSS3

SMC (Sistema de Manejo de Contenidos)

Wordpress Prestashop Bootstrap

SEO (Search Engine Optimization) Diseño de Identidad Corporativa

Fotografía

